# 增资的合并报表问题

提问人：followmecool 时间：2019-09-10 13:55:28
爷爷公司 100%持有爸爸公司，爸爸公司 100%持有儿子公司。
爷爷公司直接对儿子公司增资，但约定该增资不影响原股权比例，全部计入资本公积，请问在爸爸公司编制合并财务报表时该资本公积是否保留在账面上，在爷爷公司编制合并财务报表时才抵消？

回答人：chenyiwei
可以这样理解。站在爸爸公司合并报表层面，视同爷爷公司对本合并主体的资本性投入，所以会增加本合并主体的资本公积。
另参考：《计学撮要 2018 》之 “问题 3-1-8（母公司的上级单位将资产直接划转给子公司时，母公司个别报表是否需进行账务处理）”。